【裁判字號】    91,易,2859
【裁判日期】    920219
【裁判案由】    竊盜
【裁判全文】
臺灣板橋地方法院刑事判決                        九十一年度易字第二八五九號
    公  訴  人  臺灣板橋地方法院檢察署檢察官
    被      告  乙○○
右列被告因竊盜案件，經檢察官提起公訴（九十一年度偵字第一六九二八號），本院
判決如左：
    主  文
乙○○竊盜，累犯，處有期徒刑參月，如易科罰金，以參佰元折算壹日。
    事  實
一、乙○○前曾於民國八十三年一月二十四日因違反麻醉藥品管理條例案件，經臺灣
    臺北地方法院判處有期徒刑四月，緩刑三年，並經確定。又於同年六月三十日因
    贓物案件，經臺灣臺北地方法院判處有期徒刑四月，並經確定。前一案之緩刑宣
    告於同年九月十七日經撤銷，二案於八十四年一月六日經臺灣臺北地方法院以裁
    定合併定應執行刑有期徒刑六月，於八十六年五月八日縮刑期滿執行完畢。又於
    八十六年四月十四日因違反麻醉藥品管理條例案件，經臺灣板橋地方法院判處有
    期徒刑七月，於同年七月十日經本院判決駁回上訴確定，於八十七年七月三十日
    縮刑期滿執行完畢。竟仍不知悔改，意圖為自己不法之所有，於九十一年三月十
    二日五時十五分許，騎機車途經臺北縣蘆洲市○○街二九九巷一八號前，見甲○
    ○所有準備交運託運行由牛皮紙箱包裝之平升角大如意吸頂六燈乙組（價值新臺
    幣四千一百元）置放於門口，即將該上開美術燈具搬至其機車上，得手後，載運
    離去而竊取之。嗣於同年月十二日十四時許，乙○○騎車經過臺北縣蘆洲市○○
    街成功國小前，為甲○○發現係與其居所在之台北縣蘆洲市永康里錄影帶中竊取
    燈具相同之人，而報警究辦。
二、案經被害人甲○○訴由臺北縣政府警察局蘆洲分局報告臺灣板橋地方法院檢察署
    檢察官偵查起訴。
    理  由
一、訊據被告乙○○於本院審理時，坦承將告訴人甲○○所有置於門口之前開美術燈
    具搬至其機車上，並已出售於他人，惟矢口否認有竊盜犯意，辯稱：伊專收破銅
    爛鐵，當天在垃圾桶旁有一個紙箱，認為是有人不要的東西，就把它載走云云。
    經查，被告乙○○所坦承竊取美術燈具之犯罪事實，核與告訴人甲○○指訴之情
  節相符，並有出貨單一紙、台北縣蘆洲市永康里錄影帶翻拍照片六幀片及錄影帶
    磁片一片在卷可稽，且被告乙○○被查獲時所騎乘之機車，亦與其竊取美術燈具
    時所騎乘之機車為同一部。又告訴人甲○○指稱，渠紙箱放置公司門口等候寄貨
    ，紙箱上面有記載收貨人的公司名稱與電話，上方夾一張託運單，該紙箱有繩子
    並用機器打包，紙箱旁邊沒有垃圾桶，並不是不要的東西，從外觀上也不像不要
    的東西等語。被告否認其竊盜犯意，顯係畏罪卸責之詞，不足採信，事證明確，
    被告之犯行堪予認定。
二、核被告意圖為自己不法之所有，而竊取他人之財物，所為係犯刑法第三百二十條
    第一項竊盜罪。又被告乙○○前於八十三年一月二十四日因違反麻醉藥品管理條
    例案件，經臺灣臺北地方法院判處有期徒刑四月，緩刑三年，並經確定，又於同
    年六月三十日因贓物案件，經臺灣臺北地方法院判處有期徒刑四月，並經確定，
    前一案之緩刑宣告於同年九月十七日經撤銷，二案於八十四年一月六日經臺灣臺
    北地方法院以裁定合併定應執行刑有期徒刑六月，於八十六年五月八日縮刑期滿
    執行完畢，又於八十六年四月十四日因違反麻醉藥品管理條例案件，經臺灣板橋
    地方法院判處有期徒刑七月，於同年七月十日經本院判決駁回上訴確定，於八十
    七年七月三十日縮刑期滿執行完畢。有臺灣高等法院檢察署刑案紀錄簡覆表、臺
    灣高等法院被告全國前案紀錄表在卷可查，其於五年之內再犯本件有期徒刑以上
    之罪，為累犯，應依法加重其刑。爰審酌被告竊取他人美術燈具，變賣現金花用
    之犯罪動機與手段，所竊取物品之經濟價值雖低，然仍侵害他人所有權，且被告
    前曾因犯罪經判處有期徒刑，竟猶再行竊，顯然並無畏懼刑罰之心，以及被告犯
    罪後否認犯行之態度等一切情狀，量處如主文所示之刑，並諭知易科罰金之折算
    標準。
據上論結，應依刑事訴訟法第二百九十九條第一項前段，刑法第三百二十條第一項、
、第四十七條、第四十一條第一項、罰金罰鍰提高標準條例第一條前段、第二條，判
決如主文。
本案經檢察官陳伯厚到庭執行職務。
中    華    民    國      九十二    年      二      月      十九       日
                                     臺灣板橋地方法院刑事第一庭
                                         法  官  潘  翠  雪
右正本證明與原本無異
如不服本判決應於送達後十日內向本院提出上訴狀
                書記官  張  成  龍
中    華    民    國      九十二      年      二      月      十九    日


司法院資訊處製作；財團法人民間司法改革基金會備份。
